臺灣高雄地方法院刑事判決　　　　　　　96年度訴字第1649號
公　訴　人　臺灣高雄地方法院檢察署檢察官
被　　　告　甲○○
上列被告因違反毒品危害防制條例案件，經檢察官提起公訴（96
年度毒偵字第313 、2524號），本院準備程序進行中，因被告就
被訴事實為有罪之陳述，經告知簡式審判程序意旨，並聽取當事
人之意見後，本院合議庭裁定由受命法官獨任改依簡式審判程序
審理，判決如下：
    主  文
甲○○施用第一級毒品，處有期徒刑捌月，減為有期徒刑肆月。
扣案之海洛因壹小包 (不含包裝袋，檢驗前淨重零點零柒伍公克
，檢驗後淨重零點零肆貳公克)， 沒收銷燬之；扣案之海洛因包
裝袋壹只，沒收之。又施用第一級毒品，累犯，處有期徒刑壹年
，減為有期徒刑陸月。扣案之海洛因壹小包 (不含包裝袋，檢驗
前淨重零點零貳玖公克，檢驗後淨重零點零零壹公克)， 沒收銷
燬之；扣案之海洛因包裝袋壹只，沒收之。應執行有期徒刑玖月
，扣案之海洛因貳小包 (均不含包裝袋，檢驗前淨重合計零點壹
零肆公克，檢驗後淨重合計零點零肆參公克)， 沒收銷燬之；扣
案之海洛因包裝袋貳只，沒收之。
    事  實
一、甲○○前因施用毒品案件，經依本院92年度毒聲字第5685號
    裁定送觀察勒戒後，認有繼續施用毒品之傾向，再依本院92
    年度毒聲字第6719號裁定令入戒治處所施以強制戒治1 年，
    嗣於民國 (下同)93 年5 月10日停止戒治而釋放，經臺灣高
    雄地方法院檢察署檢察官於93年6 月1 日以93年度戒毒偵字
    第507 號為不起訴處分確定。詎其仍不知悔改，復基於施用
    第一級毒品海洛因之集合犯意，於上開強制戒治執行完畢釋
    放後之5 年內，自95年6 月6 日12時許起迄95年7 月14日入
    監執行之前某時許止，先後在高雄縣林園鄉○○村○○路
    366 巷3 號住宅等處，以將海洛因摻入香煙點燃之方式，施
    用第一級毒品海洛因多次，約每2 、3 天施用1 次 (下稱第
    一次犯行)。 嗣於95年7 月14日某時因違反電子遊戲場業條
    例案件 (本院95年度簡字第1905號)， 入監執行有期徒刑3
    月，於95年10月13日執行完畢，並於翌日出監。甲○○出監
    後，猶未戒除毒癮，再基於施用第一級毒品海洛因之集合犯
    意，於上開強制戒治執行完畢釋放後之5 年內，自95年11月
    中旬某日起迄96年2 月27日中午某時許止，先後在高雄縣林
    園鄉○○村○○路336 巷3 號住宅等處，以將海洛因摻入香
    煙點燃之方式，施用第一級毒品海洛因多次，約每2 、3 天
    施用1 次 (下稱第二次犯行)。 嗣分別於(一)95年6 月6 日17
    時許，甲○○主動攜帶其持有之第一級毒品海洛因1 小包 (
    檢驗前淨重0. 075公克，檢驗後淨重0.042 公克)， 至高雄
    市政府警察局林園分局自白其於95年6 月6 日中午12時許施
    用海洛因之犯行而查獲。於(二)96年3 月1 日12時55分許，在
    高雄縣林園鄉○○路353 號前為警盤查，扣得其持有之第一
    級毒品海洛因1 小包 (檢驗前淨重0. 029公克，檢驗後淨重
    0.001 公克)， 經警採集尿液送驗，其尿液中呈嗎啡陽性反
    應而查獲。
二、案經高雄市政府警察局林園分局、小港分局報告臺灣高雄地
    方法院檢察署檢察官偵查起訴及移送併辦。
    理  由
一、按本件被告甲○○所犯係死刑、無期徒刑、最輕本刑為3 年
    以上有期徒刑以外之罪，其於準備程序就前揭被訴事實為有
    罪之陳述，經受命法官告知簡式審判程序之旨，並聽取其與
    公訴人之意見後，本院認無不得或不宜改依簡式審判程序進
    行之處，爰依刑事訴訟法第273 條之1 第1 項、第284 條之
    1 ，裁定本件由受命法官獨任進行簡式審判程序，合先敘明
    。
二、訊據被告對於上揭犯罪事實坦承不諱，此外，復有高雄市立
    凱旋醫院96年3 月12日編號A00000000 號之濫用藥物尿液檢
    驗報告 (檢體編號：J-107)、高雄市政府警察局小港分局毒
    品案嫌疑人尿液代碼與姓名對照表 (尿液代碼：J-107) 各1
    紙附卷可按。而被告於上開(一)、(二)時、地為警查扣之白粉色
    粉末各1 包，經送高雄市立凱旋醫院檢驗結果，確含有海洛
    因成分，此有高雄市立凱旋醫院95年10月22日高市凱醫驗字
    第2580號、高雄市立凱旋醫院96年3 月9日高市凱醫驗字第
    3582號之濫用藥物成品檢驗鑑定書2 紙附卷為證，足見被告
    之自白應與事實相符，其確有於上開時、地施用海洛因之犯
    行。又被告前因施用毒品案件，經依本院92年度毒聲字第56
    85號裁定送觀察勒戒後，認有繼續施用毒品之傾向，再依本
    院92年度毒聲字第6719號裁定令入戒治處所施以強制戒治1
    年，嗣於93年5 月10日停止戒治而釋放，經臺灣高雄地方法
    院檢察署檢察官於93年6 月1 日以93年度戒毒偵字第507 號
    為不起訴處分確定，此有臺灣高等法院被告前案紀錄表、臺
    灣高雄地方法院檢察署刑案資料查註紀錄表各1 份在卷可按
    ，是被告於前揭強制戒治執行完畢釋放後，5 年內再犯本件
    施用毒品犯行，事證應屬明確，其犯行應堪認定。
三、按毒品危害防制條例所謂之毒品係指具有成癮性、濫用性及
    對社會危害性之麻醉藥品與其製品及影響精神物質與其製品
    ，毒品危害防制條例第2 條定有明文，而海洛因屬毒品危害
    防制條例第2 條第2 項第1 款所規定之第一級毒品。是同條
    例第10條第1 項之施用第一級毒品海洛因罪，其構成要件上
    ，本即預定有複數之同種施用毒品行為反覆實施，該罪性質
    上屬多數行為之集合犯，法律上擬制為一罪，即學理上所稱
    之實質上一罪，是行為人於緊接之時間內，反覆多次之施用
    行為，仍應僅論以單一之施用毒品罪。是核被告所為第一次
    犯行及第二次犯行，均係犯毒品危害防制條例第10條第1 項
    施用第一級毒品罪，被告持有第一級毒品，復進而施用，其
    持有毒品之低度行為，均應為施用第一級毒品之高度行為所
    吸收，不另論罪。又被告前於95年間，因違反電子遊戲場業
    案件，經本院95年度簡字第19 05 號判處有期徒刑3 月，於
    95年10月13日執行完畢，並於翌日出監，此有臺臺灣高等法
    院被告前案紀錄表、臺灣高等法院在監在押全國紀錄表各1
    份在卷可按，是被告受有期徒刑執行完畢後，5 年內再故意
    犯前揭第二次犯行之有期徒刑以上之罪，為累犯，應依刑法
    第47條第1 項規定，加重其刑。再者，被告雖於95年6 月6
    日17時許，主動攜帶其持有之第一級毒品海洛因1 小包 (檢
    驗前淨重0. 075公克，檢驗後淨重0.042 公克)， 至高雄市
    政府警察局林園分局自白其於95年6 月6 日中午12時許施用
    海洛因之犯行，惟其於當日之後，仍繼續施用第一級毒品，
    業如前述，是其僅就犯罪之一部分自白犯行，尚不符合刑法
    第62條之自首規定，附此敘明。本院審酌被告施用毒品，足
    以戕害其身心，滋生其他犯罪，惡化治安，嚴重損及公益；
    且考量被告經觀察勒戒、強制戒治，竟仍不知戒除毒癮，顯
    見自制力欠佳；及被告於犯罪後即能坦承犯行，而其施用毒
    品行為於本質上係屬自我戕害行為，反社會性之程度應屬較
    低等一切情狀，分別量處如主文所示之刑，並定應執行刑。
    又按，中華民國96年罪犯減刑條例業經總統於96年7 月4 日
    以華總一字第09600083761 號公布，並於同年7 月16日生效
    施行，被告上開犯罪行為均在96年4 月24日之前，符合該條
    例之減刑條件，爰均依該條例第2 條第1 項第3 款、第7 條
    、第10條第1 項之規定，予以減刑如主文所示，並定應執行
    刑。至扣案之第一級毒品海洛因1 小包 (不含包裝袋，檢驗
    前淨重0.075 公克，檢驗後淨重0.042 公克)， 及扣案之海
    洛因1 小包 (不含包裝袋，檢驗前淨重0.029 公克，檢驗後
    淨重0. 001公克)， 經送檢驗後，確含有海洛因成分，業如
    前述，為第一級毒品，不問屬於犯人與否，爰依毒品危害防
    制條例第18條第1 項前段規定，宣告沒收銷燬之。另扣案之
    海洛因包裝袋2 只，因高雄市立凱旋醫院已就毒品、包裝袋
    分開秤重，則包裝袋即無與毒品難以析離之情形，自不得以
    無法析離之理由，將之視為毒品，而併宣告沒收銷燬之；惟
    因該包裝袋係被告所有，且便於包裝毒品，防止毒品逸散，
    為供其持有毒品所用之物，應依刑法第38條第1 項第2 款，
    宣告沒收之。至於送驗耗費之海洛因，既已滅失不存在，自
    無宣告沒收銷燬之必要，附此敘明。
據上論斷，應依刑事訴訟法第273 條之1 第1 項、第284 條之1
、第299 條第1 項前段，毒品危害防制條例第10條第1 項、第18
條第1 項前段，刑法第11條、第47條第1 項、第38條第1 項第2
款、第51條第5 款，中華民國96年罪犯減刑條例第2 條第1 項第
3 款、第7 條、第10條第1 項，判決如主文。
本案經檢察官乙○○到庭執行職務。
中　　華　　民　　國　　96　　年　　7 　　月　　30　　日
                        刑事第九庭  法　官  陳建和
以上正本證明與原本無異。
如不服本判決應於收受本判決後10日內向本院提出上訴書狀，並
應敘述具體理由，如未敘述上訴理由者，應於上訴期間屆滿後20
日內補提理由書狀於本院（均須按他造當事人之人數附繕本）「
切勿逕送上級法院」。
中　　華　　民　　國　　96　　年　　7 　　月　　30　　日
                                    書記官  林姵妤
附錄本判決論罪之法條：
毒品危害防制條例第10條第1項
    施用第一級毒品者，處六月以上五年以下有期徒刑。
毒品危害防制條例第10條第2項
    施用第二級毒品者，處三年以下有期徒刑。
